臺灣桃園地方法院刑事判決
111年度審交易字第391號
公  訴  人  臺灣桃園地方檢察署檢察官
被      告  許原通


上列被告因公共危險案件，經檢察官提起公訴（111年度偵字第2
5276號），被告於本院準備程序中，就被訴事實為有罪之陳述，
經本院告知簡式審判程序意旨，並聽取當事人之意見後，裁定改
依簡式審判程序審理，判決如下：
    主  文
許原通駕駛動力交通工具吐氣所含酒精濃度達每公升零點二五毫
克以上，處有期徒刑玖月。
    事實及理由
一、本件犯罪事實及證據，除於證據部分補充「被告許原通於本
    院準備程序及審理中之自白」外，其餘均引用如附件檢察官
    起訴書之記載。
二、論罪科刑：
  ㈠核被告所為，係犯刑法第185條之3第1項第1款之駕駛動力交
    通工具而吐氣所含酒精濃度達每公升0.25毫克以上罪。
  ㈡查被告前因公共危險案件，經本院以109年度審交易字第2號
    、109年度審交易字第351號判決分別判處有期徒刑8月、7月
    確定，並經本院以110年度聲字第725號裁定定應執行刑為有
    期徒刑10月確定，於民國110年7月31日執行完畢出監，其於
    徒刑執行完畢後5年內故意再犯本件有期徒刑以上罪，此經
    檢察官於本院審理時具體明確指出，並說明與本案構成累犯
    關聯性，以及敘明加重其刑之理由，又經本院就此部分使被
    告陳述意見，被告均表示沒有意見在案（詳本院卷第37頁）
    ，並有臺灣高等法院被告前案紀錄表1份附卷可參。是堪認
    本件被告業已構成累犯，再參照司法院大法官釋字第775號
    解釋意旨，及審酌檢察官敘明加重其刑之理由，被告前已有
    公共危險犯行，再為本件公共危險之犯行，足顯被告對刑之
    執行仍不知悔改，其前對刑罰之反應力亦屬薄弱，此次加重
    最低本刑，對其人身自由所為之限制自無過苛之侵害，是認
    就其為本件公共危險犯行，應依刑法第47條第1項規定加重
    其刑。
  ㈢爰審酌被告縱扣除前已論及累犯部分之前科，仍有多次酒後
    駕車之公共危險犯行，經法院判決確定之素行，竟仍不知自
    律己行，再次於飲酒後猶騎乘重型機車行駛於公眾往來之道
    路，危及道路交通安全，且缺乏尊重其他用路人生命、財產
    安全之觀念，為警測得其吐氣所含酒精濃度高達每公升0.40
    毫克，所為實不足取，兼衡其於警詢時自陳國中肄業之教育
    程度、勉持之家庭經濟狀況（詳臺灣桃園地方檢察署111年
    度偵字第25276號卷第11頁）等一切情狀，量處如主文所示
    之刑，以示懲儆。
據上論斷，應依刑事訴訟法第273條之1第1項、第299條第1項前
段、第310條之2、第454條第2項，判決如主文。
本案經檢察官李亞蓓提起公訴，檢察官林欣怡到庭執行職務。
中    華    民    國   111    年    8     月    30    日
                  刑事審查庭  法  官  林慈雁
以上正本證明與原本無異。
如不服本判決應於收受判決後20日內向本院提出上訴書狀，並應
敘述具體理由。其未敘述上訴理由者，應於上訴期間屆滿後20日
內向本院補提理由書（均須按他造當事人之人數附繕本）「切勿
逕送上級法院」。
                              書記官  吳秉翰
中　　華　　民　　國　　111 　年　　8 　　月　　30　　日
附錄本案論罪科刑法條全文： 
刑法第185條之3：
駕駛動力交通工具而有下列情形之一者，處3年以下有期徒刑，
得併科30萬元以下罰金：
一、吐氣所含酒精濃度達每公升零點二五毫克或血液中酒精濃度
    達百分之零點零五以上。
二、有前款以外之其他情事足認服用酒類或其他相類之物，致不
    能安全駕駛。
三、服用毒品、麻醉藥品或其他相類之物，致不能安全駕駛。
因而致人於死者，處3年以上10年以下有期徒刑，得併科2百萬元
以下罰金；致重傷者，處1年以上7年以下有期徒刑，得併科1百
萬元以下罰金。
曾犯本條或陸海空軍刑法第54條之罪，經有罪判決確定或經緩起
訴處分確定，於十年內再犯第1項之罪因而致人於死者，處無期
徒刑或5年以上有期徒刑，得併科3百萬元以下罰金；致重傷者，
處3年以上10年以下有期徒刑，得併科2百萬元以下罰金。

附件：
臺灣桃園地方檢察署檢察官起訴書
                                    111年度偵字第25276號
　　被　　　告　許原通　男　33歲（民國00年0月0日生）
　　　　　　　　　　　　住○○市○○區○○街00號3樓
　　　　　　　　　　　　國民身分證統一編號：Z000000000號
上列被告因公共危險案件，業經偵查終結，認應提起公訴，茲將
犯罪事實及證據並所犯法條分敘如下：
　　　　犯罪事實
一、許原通前因多次公共危險案件，經臺灣桃園地方法院以109
    年度審交易字第2號、109年度審交易字第351號判決分別判
    處有期徒刑8月、7月確定，上開案件經合併定應執行有期徒
    刑10月確定，已於民國110年7月31日徒刑執行完畢出監。詎
    仍不知悔改，竟於111年5月8日5時10分許，在桃園市龜山區
    忠義路2段之公司內飲用保力達藥酒1瓶後，猶基於酒後駕駛
    動力交通工具之犯意，於同日6時31分許許，騎乘車牌號碼0
    00-0000號普通重型機車上路，行經桃園市龜山區復興一路
    與忠義路2段口時，經警攔查並對其施以吐氣酒精濃度測試
    ，測得其吐氣所含酒精濃度為每公升0.40毫克。
二、案經桃園市政府警察局龜山分局報告偵辦。
　　　　證據並所犯法條
一、上揭犯罪事實，業據被告許原通於警詢、偵訊時坦承不諱，
    並有酒精濃度測定紀錄表、舉發違反道路交通管理事件通知
    單、呼氣酒精測試器檢定合格證書各1紙等附卷可稽，足認
    被告之自白確與事實相符，其犯嫌洵堪認定。
二、核被告所為，係犯刑法第185條之3第1項第1款之吐氣所含酒
    精濃度達每公升0.25毫克以上而駕駛動力交通工具罪嫌。又
    被告前有如犯罪事實欄所載之科刑及執行情形，有刑案資料
    查註紀錄表在卷可佐，其於徒刑執行完畢後，5年內故意再
    犯本件有期徒刑以上之罪，為累犯，請依刑法第47條第1項
    之規定及司法院釋字第775號解釋意旨，裁量是否加重最低
    本刑。
三、依刑事訴訟法第251條第1項提起公訴。
　  此　致
臺灣桃園地方法院
中　　華　　民　　國　 111　　年　　6 　　月　　22　　日
                              檢  察  官  李  亞  蓓
本件證明與原本無異　
中　　華　　民　　國　 111　　年　  6   　月    29  　日
                              書  記  官  鄭      和 
所犯法條
中華民國刑法第185條之3
駕駛動力交通工具而有下列情形之一者，處 3 年以下有期徒刑
，得併科 30 萬元以下罰金：
一、吐氣所含酒精濃度達每公升零點二五毫克或血液中酒精濃度
    達百分之零點零五以上。
二、有前款以外之其他情事足認服用酒類或其他相類之物，致不
    能安全駕駛。
三、服用毒品、麻醉藥品或其他相類之物，致不能安全駕駛。
因而致人於死者，處 3 年以上 10 年以下有期徒刑，得併科 2
百萬元以下罰金；致重傷者，處 1 年以上 7 年以下有期徒刑，
得併科 1 百萬元以下罰金。
曾犯本條或陸海空軍刑法第 54 條之罪，經有罪判決確定或經緩
起訴處分確定，於十年內再犯第 1 項之罪因而致人於死者，處
無期徒刑或 5 年以上有期徒刑，得併科 3 百萬元以下罰金；致
重傷者，處 3 年以上 10 年以下有期徒刑，得併科 2 百萬元以
下罰金。